臺灣臺北地方法院交通件裁定　　　　　　　　　　　九十一年度交聲字第一二六號
　　異議人即
　　受處分人　甲○○
右列受處分人因違反道路交通管理處罰條例案件，對於臺北市交通事件裁決所中華民
國九十一年一月十一日所為之處分（原處分案號：北市裁三字第駕裁二二－ＡＢＷ二
五七四三六號）聲明異議，本院裁定如左：
        主      文
異議駁回。
        理      由
一、按汽車駕駛人駕駛汽車，應遵守道路交通標誌、標線、號誌之指示，道路交通安
    全規則第九十條前段定有明文，而道路交通標誌標線號誌設置規則第二百零六條
    第五款第一目規定「圓形紅燈」之行車管制號誌係表示禁止車輛通行，並不得超
    越停止線或進入路口，如汽車駕駛人，駕車行經有燈光號誌管制之交岔路口闖紅
    燈者，處新臺幣一千八百元以上三千六百元以下罰鍰並記違規點數三點，修正前
    道路交通管理處罰條例第五十三條及第六十三條第一項第三款亦有處罰規定（按
    民國九十年一月七日總統令修正公布、自同年六月一日起施行之同條例第五十三
    條規定係處新臺幣一千八百元以上五千四百元以下罰鍰，依實體從輕原則，本件
    仍應適用修正前之該條例第五十三條，併予敘明）。
二、本件受處分人即異議人甲○○駕駛榮民計程車業服務中心臺北分中心所有之車牌
    Ｈ四－一九六號營業小客車，於民國九十年四月十三日二十三時五分許，沿臺北
    市○○○路由北向南行駛，途經有行車管制號誌之建國南路、忠孝東路交岔路口
    之際，明知其面對遵行方向之號誌係禁止車輛通行，不得超越停止線或進入路口
    之「圓形紅燈」行車管制號誌，竟不遵守該行車管制號誌之指示，逕自駕車闖紅
    燈超越停止線右轉進入路口往忠孝東路方向行駛，適為在該交岔路口執行交通勤
    務之臺北市政府警察局大安分局（大安分局）警備隊員警乙○○發覺攔停，並以
    駕駛上開車號營業小客車之受處分人為被通知人掣單舉發（北市警交大字第ＡＢ
    Ｗ二五七四三六號；紅燈右轉），受處分人當場拒簽收。嗣因受處分人未依限到
    案（應到案日期九十年四月二十八日），至九十年十二月十九日向原處分機關提
    出申訴，原處分機關請舉發單位大安分局調查結果，仍認受處分人有前揭違規行
    為，原處分機關遂於九十一年一月十一日依修正前道路交通管理處罰條例第五十
    三條、第六十三條第一項第三款及違反道路交通管理事件統一裁罰標準表規定，
    裁處受處分人新臺幣三千六百元罰鍰，併記違規點數三點。
三、訊據受處分人甲○○固不否認有駕駛上開車號營業小客車紅燈右轉之違規行為，
    辯稱略以：我沒有收到紅單，他當場也沒有給我，後來是裁決所告訴我才知道云
    云。經查：(一)按對於違反道路交通管理處罰條例之行為，當場舉發者，被查獲之
    行為人為受處分人時，其舉發通知單駕駛人姓名欄、應註明其姓名後，交付該行
    為人簽名或蓋章收受之；拒絕簽章者，並記明其事由，視為已收受，違反道路交
    通管理事件統一裁罰標準及處理細則第十一條第一項第一款定有明文。本件受處
    分人當場拒簽收違規通知單，經舉發員警乙○○記明其事由於上開單號舉發通知
    單上，證人即員警乙○○到庭證述明確，並有上開單號舉發通知單一紙附卷可憑
    ，是受處分人上開辯解為無理由；(二)又查，右揭事實業據證人即舉發員警乙○○
    於本院調查中到庭具結證述綦詳，有訊問筆錄一份附卷可稽佐證。按證人乙○○
    原處分機關認定受處分人有前開違規行為之原證人，其到庭在本院法官面前以言
    詞供述本件訴訟上之待證事實（即受處分人有前開紅燈右轉之違規事實），本院
    由其上開供述已得有受處分人確有上開違規行為之心證，且於本件卷存證據資料
    內並無任何積極證據足以證明證人乙○○上開供述係屬虛偽，亦無有足以令人顯
    其供述為不可採之品性證據或前科證據存在，本院自不得僅以證人乙○○為本件
    單告發受處分人之員警而全盤抹煞其在訴訟上所具有之原證人資格。況查交通警
    察掣單舉發違反道路交通管理處罰條例所列之違規事實，本質上為行政處分，係
    公務員基於職務上之權力，依法就特定之具體事件所為之具公法上效果之單方面
    行政行為，基於公務員為公法上行為具有公信力之原則，該行政行為當可被推定
    為真正，其據以依法處分之事實認定亦為正確無誤，從而本件受處分人空言否認
    ，所辯無非純係卸責之詞，不足採信。本件受處分人駕駛上開營業小客車違規紅
    燈右轉之違規行為堪予認定屬實。原處分機關依修正前道路交通管理處罰條例第
    五十三條、第六十三條第一項第三款及違反道路交通管理事件統一裁罰標準表規
    定，裁處新臺幣三千六百元罰鍰，併記違規點數三點，核無違誤。本件聲明異議
    為無理由，應予駁回。
據上論斷，應依道路交通案件處理辦法第十九條，裁定如主文。
中      華      民      國    九十一    年      五      月      八      日
                                    臺灣臺北地方法院交通法庭
                                        法  官  曾  啟  謀
右正本證明與原本無異。
如不服本裁定，應於裁定送達後五日內向本院提出抗告狀。
                                        書記官  謝  韻  華
中      華      民      國  九十一    年      五      月      八      日
